【裁判字號】    95,訴,771
【裁判日期】    951122
【裁判案由】    違反毒品危害防制條例
【裁判全文】
臺灣屏東地方法院刑事判決              95年度訴字第771 號
公  訴  人  臺灣屏東地方法院檢察署檢察官
被      告  甲○○
上列被告因違反毒品危害防制條例案件，經檢察官提起公訴（95
年度毒偵字第1202號）及追加起訴，嗣被告於本院準備程序進行
中先就被訴事實為有罪之陳述，本院告知被告簡式審判程序之旨
，並聽取當事人之意見後，裁定改由受命法官獨任依簡式審判程
序審理，本院判決如下：
    主  文
甲○○施用第一級毒品，累犯，處有期徒刑壹年；又施用第一級
毒品，累犯，處有期徒刑壹年。應執行有期徒刑壹年拾月。
    事  實
一、甲○○前於民國90年間因施用毒品案件，經本院裁定送觀察
    、勒戒，因有繼續施用毒品之傾向，由本院以90年度毒聲字
    第206 號裁定令入戒治處所施以強制戒治，嗣因停止戒治付
    保護管束，於90年9 月21日釋放出所，至91年2 月7 日保護
    管束期滿未經撤銷，以已執行完畢論，並由臺灣屏東地方法
    院檢察署檢察官以91年度戒毒偵字第41號為不起訴處分確定
    ；又於91年間，因施用毒品案件，經本院以91年度毒聲字第
    1313號裁定送強制戒治，嗣經本院裁定停止戒治，於92年7
    月10日出戒治處所（轉入臺灣屏東監獄執行他案），並於93
    年1 月9 日因毒品危害防制條例修正而報結。
二、又甲○○前因違反槍砲彈藥刀械管制條例案件，經本院以90
    年度訴字第142 號判處有期徒刑4 月，併科罰金新臺幣（下
    同）2 萬7000元，並諭知有期徒刑易科罰金及罰金易服勞役
    之折算標準確定，有期徒刑部分於91年2 月10日執行完畢。
    再因公共危險案件，經本院以91年度潮簡字第349 號判決處
    有期徒刑3 月確定，另因違反毒品危害防制條例案件，經本
    院以92年度訴緝字第32號判決判處連續施用第一級毒品罪部
    分，處有期徒刑1 年4 月，持有第二級毒品及專供施用毒品
    之器具罪部分，則分別判處拘役50日、40日，應執行拘役80
    日，上開拘役及有期徒刑3 月部分接續執行（臺灣屏東地方
    法院檢察署92年度執字第315 號及第2039號之執行），於92
    年12月29日縮短刑期執行完畢，嗣甲○○經通緝到案，於93
    年5 月19日入監執行上開有期徒刑1 年4 月部分，至94年6
    月17日縮短刑期假釋出監付保護管束，於94年8 月27日期滿
    未經撤銷假釋，視為已執行完畢。
三、詎其仍不知悔改戒絕毒品，於前揭停止強制戒治釋放後5 年
    內，復基於施用第一級毒品海洛因之犯意，於95年6 月20日
    上午7 時30分許，在屏東縣枋寮鄉○○村○○路○ 段314 號
    住處房間內，以將海洛因置入注射針筒內，摻水混合後注射
    左手肘靜脈血管之方式，施用海洛因1 次，於95年6 月22日
    下午2 時10分許，在屏東縣竹田鄉泗州村南二高橋下之產業
    道路旁，因形跡可疑為警盤查，經其同意採尿送驗後，而查
    悉上情。另於同年8 月9 日上午8 時許，基於施用第一級毒
    品之犯意，在其上開住處內，以上述方式施用第一級毒品海
    洛因1 次，嗣為警於同日晚上9 時50分許，持臺灣屏東地方
    法院檢察署檢察官簽發之強制到場強制採驗尿液許可書，將
    其帶回警局採尿送驗，結果呈嗎啡陽性反應，始查知上情。
四、案經屏東縣警察局、屏東縣警察局枋寮分局分別報告臺灣屏
    東地方法院檢察署檢察官偵查起訴及追加起訴。
    理  由
一、本件被告甲○○所犯係死刑、無期徒刑、最輕本刑為3 年以
    上有期徒刑以外之罪，其於本院準備程序中就被訴事實為有
    罪之陳述，經本院合議庭裁定由受命法官獨任依簡式審判程
    序審理，先予敘明。
二、上揭事實，業據被告坦承不諱，其2 次為警查獲後所採集之
    尿液，經送檢驗，均呈嗎啡陽性反應，分別有台灣檢驗科技
    股份有限公司95年7 月5 日KＺ000000000000號濫用藥物尿液
    檢驗報告（見屏東縣警察局卷第15頁）、長榮大學95年9 月
    6 日確認報告各1 份（見屏東縣警察局枋寮分局卷第15頁）
    ，並有相片等在卷可佐，被告自白與事實相符。又被告前於
    民國90年間因施用毒品，經本院裁定送觀察、勒戒，因有繼
    續施用毒品之傾向，由本院以90年度毒聲字第206 號裁定令
    入戒治處所施以強制戒治，嗣經裁定停止戒治付保護管束，
    於90年9 月21日釋放，至91年2 月7 日保護管束期滿未經撤
    銷，以已執行完畢論，並由臺灣屏東地方法院檢察署檢察官
    以91年度戒毒偵字第41號為不起訴處分確定；又於91年間，
    因施用毒品，經本院以91年度毒聲字第1313號裁定送強制戒
    治，嗣經本院裁定停止戒治，於92年7 月10日釋放出戒治處
    所，並於93年1 月9 日因毒品危害防制條例修正而報結之事
    實，有臺灣屏東地方法院檢察署刑案資料查註紀錄表、臺灣
    高等法院被告全國前案紀錄表各1 份在卷可按，是被告於強
    制戒治執行完畢釋放後5 年內再犯本件施用第一級毒品犯行
    ，事證明確，應予依法論科。
三、查海洛因屬毒品危害防制條例第2 條第2 項第1 款所規定之
    第一級毒品。是核被告上開所為，均係犯毒品危害防制條例
    第10條第1 項之施用第一級毒品罪。其持有毒品復進而施用
    ，持有毒品之低度行為，均為施用毒品之高度行為所吸收，
    不另論罪。又按刑法業於94年2 月2 日經總統華總一義字第
    09400014901 號令修正公布，並於95年7 月1 日施行，已刪
    除連續犯之規定，本件被告所犯2 次施用第一級毒品犯行，
    ，即應逕依修正後刑法之規定分論併罰。又被告前有如事實
    欄所示之科刑及執行情形，有臺灣屏東地方法院檢察署刑案
    資料查註紀錄表、臺灣高等法院被告前案紀錄表各1 份附卷
    足憑，其於刑之執行完畢後5 年內，再犯上開2 件有期徒刑
    之罪，均為累犯。查被告上開95年6 月20日施用海洛因犯行
    行為後，關於刑法第47條累犯之規定，已於94年2 月2 日修
    正增加犯罪行為人之再犯係出於「故意」者，始有累犯加重
    之適用，並於95年7 月1 日施行；然本案被告上開施用毒品
    犯行，係出於故意，無論依修正前刑法第47條或修正後刑法
    第47條第1 項規定，均構成累犯，依新修正之刑法第2 條第
    1 項前段之規定，即應適用修正前刑法第47條規定加重其刑
    ；而被告上開95年8 月9 日所犯之施用海洛因罪，因係新刑
    法施行後所為，自無比較新舊法問題，應適用修正後刑法第
    47條第1 項規定加重其刑。爰審酌被告施用毒品，足以戕害
    其身心，滋生其他犯罪，前已有多次毒品前科，經入監執行
    仍未戒絕毒品；惟考量施用毒品係戕害自身健康、尚未害及
    他人及其犯後態度等一切情狀，各量處如主文所示之刑，並
    定其應執行刑（雖刑法第51條關於定執行刑之規定亦有修正
    ，然因本件被告所犯上開2 罪中之1 罪係在新法施行後所犯
    ，自無新舊法比較問題）。
四、至檢察官95年度毒偵字第1202號起訴意旨雖另以：被告於95
    年5 月20日至95年6 月20日前之期間內，基於施用第一級毒
    品之概括犯意，施用海洛因多次，認此部分行為亦涉犯毒品
    危害防制條例第10條第1 項之施用第一級毒品罪嫌。惟按，
    被告之自白不得作為有罪判決之唯一證據，仍應調查其他必
    要之證據，以察其事實是否與事實相符，刑事訴訟法第156
    條第2 項定有明文。經查：公訴人認被告涉有此部份犯嫌，
    無非以被告於警詢中之自白及上開濫用藥物尿液檢驗報告為
    主要論據。惟公訴人就被告上述多次施用海洛因之確實時間
    、地點、次數均未能舉證證明；又卷附尿液檢驗報告，依目
    前之科學研究技術，僅能證明被告曾於採尿前數天內施用海
    洛因毒品，至於其施用之次數、時間及採尿前數天內以外之
    時間是否吸食毒品，亦無從自該檢驗報告得知，故不能以卷
    附之尿液檢驗報告證明被告於上開期間內，尚有除前揭論罪
    科刑部分以外之施用海洛因毒品犯行。此外復查無證據證明
    被告確有公訴人所指此部犯行，惟公訴意旨認此部分與前揭
    經論罪科刑部分（即95年6 月20日之施用毒品犯行）乃屬連
    續犯之裁判上一罪關係，爰不另為無罪之諭知，附此敘明。
據上論斷，應依刑事訴訟法第273 條之1 第1 項、第299 條第1
項前段，毒品危害防制條例第10條第1 項，刑法第2 條第1 項前
段、第11條、第47條第1 項、第51條第5 款，修正前刑法第47條
，判決如主文。
本案經檢察官陳川傑到庭執行職務。
中    華     民     國    95   年    11    月   22    日
                   刑事第五庭   法  官   陳秀慧
如不服本判決應於收受本判決送達後10日內向本院提出上訴書狀
，其未敘述上訴理由者，並得於提起上訴後10日內向本院補提理
由書狀（均須按他造當事人之人數附繕本）「切勿逕送上級法院
」。
中    華    民    國    95    年    11    月    22    日
                                書記官   林志憲
附錄本判決論罪科刑法條：
毒品危害防制條例第10條第1項：
施用第一級毒品者，處6月以上5年以下有期徒刑。


司法院資訊處製作；財團法人民間司法改革基金會備份。
